【裁判字號】    99,易,322
【裁判日期】    990205
【裁判案由】    竊盜
【裁判全文】
臺灣臺北地方法院刑事判決               99年度易字第322號
公  訴  人  臺灣臺北地方法院檢察署檢察官
被      告  丙○○
            乙○○
上列被告因竊盜案件，經檢察官提起公訴（99年度偵字第1887號
），嗣被告於準備程序進行中就被訴事實為有罪之陳述，經告知
簡式審判程序之旨，並聽取檢察官及被告之意見後，本院裁定進
行簡式審判程序，判決如下：
    主  文
丙○○、乙○○共同竊盜，均累犯，各處有期徒刑伍月，如易科
罰金，均以新臺幣壹仟元折算壹日。
    事  實
一、丙○○前因詐欺及竊盜案件，分經臺灣臺中地方法院以97年
    度中簡字第3276號判處有期徒刑4月及臺灣板橋地方法院以9
    8年度簡字第689號判處有期徒刑2月，定應執行有期徒刑5月
    ，於民國98年11月21日縮刑期滿執行完畢。乙○○則因竊盜
    及 2次不正利用自動付款設備罪，經金門地方法院以98年度
    城簡字7號各判處有期徒刑2月，定應執行有期徒刑 5月，另
    因侵占及竊盜案件，經臺灣板橋地方法院以97年度簡字第10
    398號及98年度簡字第520號分別判處罰金新臺幣（下同）50
    00元及拘役20日，經合併執行（罰金部分易服勞役），於98
    年12月1日縮刑期滿執行完畢。詎2人均仍不知悔改，於99年
    1月3日夜間 8時許一同返回丙○○原居所即臺北縣永和市○○路14號6樓時，行經同號5樓丁○○住處，發現該房屋大門
    仍插著鑰匙，丙○○即將鑰匙拔下帶走（因無不法所有意圖
    ，並未成罪）。丙○○及乙○○遂共同意圖為自己不法之所
    有，於翌日即99年1月4日上午10時許，先由丙○○持該鑰匙
    打開該房屋大門，無故侵入該住宅後，發現無人在內，旋鎖
    門上樓回其居所，並告知乙○○，嗣由丙○○於同日上午10
    時20分許再以該鑰匙打開該房屋大門後，由乙○○接續無故
    侵入宅內，竊取筆記型電腦2部、三星牌桌上型電腦螢幕1台
    、AP手錶1只、EMPORIO ARMANI手錶 1只、LOUIS VUITTON手
    錶 1只、許雪卿印章1個、邱玉如印章1個、中國信託商業銀
    行存摺 2本、GUCCI側背包1個、SEIKO手錶1只，乙○○則在
    門外把風。丙○○、乙○○嗣於同日下午 4時30分許，共乘
    車牌號碼為 GW9-249號重型機車行經臺北市萬華區○○○路
    與康定路口，因行跡可疑為警攔查，經同意搜索後查獲上開
    電腦螢幕、手錶、印章、存摺及側背包等物，因悉上情。
二、案經丁○○（竊盜部分）訴由臺北市政府警察局萬華分局報
    告暨丁○○（侵入住宅部分）訴請臺灣臺北地方法院檢察署
    檢察官偵查起訴。
    理  由
壹、程序部分：
    按案件由犯罪地或被告之住所、居所或所在地之法院管轄，
    刑事訴訟法第5條第1項定有明文。所謂被告所在地，係指其
    身體所在之地，並以起訴時為標準，至其所在之原因，無論
    自由與強制，皆所不問。又臺灣臺北看守所依看守所組織條
    例第1條第1項之規定，係隸屬於臺灣臺北地方法院檢察署，
    是以由臺灣臺北地方法院檢察署檢察官令羈押於其所轄看守
    所之人犯，自應認為係在臺灣臺北地方法院所在地（最高法
    院87年度台非字第 370號裁判意旨參照）。查被告丙○○及
    乙○○之住所地分別位於雲林縣及臺北縣板橋市，犯罪地及
    案發當時丙○○之居所則位於臺北縣永和市，均非本院之轄
    區，然被告於起訴時業經羈押於臺灣臺北看守所並隨案解送
    ，有臺灣高等法院被告前案紀錄表及臺灣臺北地方法院檢察
    署99年2月1日甲○玲來99偵1887字第 848號函附卷可憑，揆
    諸上揭規定及說明，應認本案起訴時，被告所在地係在本院
    轄區，本院自有管轄權。
貳、實體部分：
一、訊據被告對於上開事實均坦承不諱，核與證人即告訴人丁○○之證述相符，並有上開電腦螢幕等贓物扣案可憑，足認被
    告之任意性自白與事實相符，事證明確，犯行堪以認定，均
    應依法論科。
二、核被告丙○○及乙○○所為，均係犯刑法第320條第1項之竊
    盜罪及第306條第1項侵入住宅罪。被告 2人間有犯意聯絡及
    行為分擔，應論以共同正犯。被告無故侵入告訴人住宅，目
    的係為竊取屋內財物，與其竊盜行為乃基於同一犯罪決意，
    且時間密接，地點相同，2 行為之獨立性極為薄弱，依一般
    社會健全觀念，應視為數個舉動之接續施行，合為包括之一
    行為予以評價。被告以一行為觸犯上開 2罪名，為想像競合
    犯，均應從一重之竊盜罪處斷。又被告上開所載之犯罪科刑
    及執行情形，分別有臺灣高等法院被告前案紀錄表在卷可稽
    ，其受有期徒刑之執行完畢後 5年以內故意再犯本件有期徒
    刑以上之罪，均為累犯，均應依刑法第47條第 1項規定加重
    其刑。爰審酌被告均正值青壯年，不思循正當途徑獲取財富
    ，漠視他人財產權益，並考量竊取財物之價值、對社會治安
    所生危害之程度及犯後均坦承犯行等一切情狀，分別量處如
    主文所示之刑，並均諭知易科罰金之折算標準。至被告丙○○於99年1月3日夜間 8時將上開插在告訴人住宅大門鑰匙拔
    下帶走之行為，尚無證據證明其有何不法所有之意圖，並未
    成罪，附此敘明。
據上論斷，應依刑事訴訟法第299條第 1項前段、第273條之1第1
項，刑法第28條、第320條第1項、第306條第1項、第55條、第47
條第1項、第41條第1項，刑法施行法第1條之1，判決如主文。
本案經檢察官蔡彥守到庭執行職務
中    華    民    國    99    年    2     月    5     日
                        刑事第十四庭  法  官  賴武志
以上正本證明與原本無異。
如不服本判決應於收受送達後10日內向本院提出上訴書狀，並應
敘述具體理由；其未敘述上訴理由者，應於上訴期間屆滿後20日
內向本院補提理由書（均須按他造當事人之人數附繕）「切勿逕
送上級法院」。
                                      書記官  劉麗英
中    華    民    國    99    年    2     月    5     日
附錄論罪科刑法條：
中華民國刑法第320條
意圖為自己或第三人不法之所有，而竊取他人之動產者，為竊盜
罪，處5年以下有期徒刑、拘役或5百元以下罰金。
意圖為自己或第三人不法之利益，而竊佔他人之不動產者，依前
項之規定處斷。
前二項之未遂犯罰之。

司法院資訊處製作；財團法人民間司法改革基金會備份。
